臺灣高等法院臺南分院刑事裁定          100年度抗字第349號
抗  告  人  臺灣臺南地方法院檢察署檢察官
被      告  盧春吉
上列抗告人因被告違反毒品危害防制條例案件，不服臺灣臺南地
方法院中華民國100年10月19日裁定（100年度訴字第1122號），
提起抗告，本院裁定如下：
    主  文
抗告駁回。
    理  由
一、抗告意旨以：
    被告盧春吉所犯販賣第二級毒品案件，經檢察官提起公訴，
    於民國100年9月6日繫屬於原審法院，經原審法院於同日訊
    問被告後，認其所涉最輕本刑5年以上有期徒刑之罪，裁定
    羈押在案，且羈押理由並未包含被告無法提出足夠之保證金
    以確保其到庭接受審理、執行等要件，且被告已於警詢、偵
    訊及移審時均坦承犯行，原審仍裁定羈押；原審另於100年9
    月30日以「本案審理程序尚在進行中，前述羈押原因仍然存
    在，不能以具保代替」為由，駁回被告具保停止羈押之聲請
    ；則原審僅以被告已坦承犯行為同一理由，惟未說明其他理
    由，逕認被告阻礙審判程序之進行及規避刑罰之執行可能性
    較低，其論理實難令人甘服，且刑罰執行程序尚未開始，原
    羈押原因仍然存在，應無理由以具保代替羈押。況被告盧春
    吉涉犯販賣第二級毒品23次，其販賣所得高達新臺幣（下同
    ）39,000元，原裁定未說明如何認定被告提出5萬元之保證
    金，足以確保審判或執行程序之順利進行，其理由未臻完備
    ，爰依法提起抗告，請求撤銷原裁定，更為妥適裁定等語。
二、經查：被告因違反毒品危害防制條例第4條第2項販賣第二級
    毒品案件，經檢察官於100年8月31日以100年度偵字第9936
    號、10464號、10575號提起公訴後，於100年9月6日繫屬原
    審法院（100年度訴字第1122號），經原審於同日以被告販
    賣第二級毒品罪嫌重大，所犯為最輕本刑5年以上有期徒刑
    之罪，依刑事訴訟法第101條第1項第3款之規定，裁定羈押
    在案；嗣被告聲請具保停止羈押，原審認本案審理程序尚在
    進行中，被告前開羈押原因仍然存在，不能以具保代替，且
    被告亦無刑事訴訟法第114條各款情事，於100年9月30日以
    100年度聲字第1925號裁定駁回其具保停止羈押之聲請在案
    ；又原審法院於100年10月18日言詞辯論終結後，於100年10
    月19日以被告前開羈押原因雖仍存在，惟被告自警詢、偵訊
    及原審準備程序均坦承犯行，其阻礙審判程序之進行及刑罰
    執行之可能性較低，且應無勾串證人之可能，如給予被告具
    保，應已足以確保審判或執行程序之順利進行，而無羈押之
    必要，裁定被告提出5萬元保證金後，准予停止羈押，並限
    制出境、出海等情，此有原審100年9月6日訊問筆錄、原審
    100年9月30日100年度聲字第1925號裁定、原審100年10月19
    日100年度訴字第1122號裁定附卷足考。
三、按被告經法官訊問後，雖有第101條第1項或第101條之1第1
    項各款所定情形之一而無羈押之必要者，得逕命具保、責付
    或限制住居；其有第114條各款所定情形之一者，非有不能
    具保、責付或限制住居之情形，不得羈押，刑事訴訟法第10
    1條之2定有明文。依上開條文及同法第101條第1項之規定，
    法官決定羈押被告之要件有四：(一)犯罪嫌疑重大、(二)有法定
    之羈押事由、(三)有羈押之必要（即非予羈押，顯難進行追訴
    、審判或執行）、(四)無同法第114條不得羈押被告之情形；
    是被告縱符合第101條第1項之羈押事由，法官仍須就犯罪嫌
    疑是否重大、有無羈押必要、有無不得羈押之情形予以審酌
    ，非謂一符合該條款規定之羈押事由，即得予以羈押（司法
    院大法官會議於釋字第第665號解釋理由參照）。又按刑事
    被告經訊問後，認為符合羈押之要件，於必要時固得羈押之
    ，但執行羈押後，有無繼續之必要，仍許由法院斟酌訴訟進
    行程度及其他一切情事而為認定，被告經原審法院羈押後，
    其許可停止羈押之聲請，並未就其案情輕重及如何已無繼續
    羈押之必要，於理由內加以說明，經將原裁定撤銷，由原審
    法院更為適當之裁定，既據原審法院以被告有一定住址，尚
    無逃亡之虞，調查證據已至相當程度，無虞湮滅串證，認為
    已無繼續羈押之必要，而許可停止羈押之聲請，並斟酌其家
    庭環境，命其提出相當金額之保證書，應無不合（最高法院
    46年台抗字第6號判例意旨參照）。
四、本件被告盧春吉所犯違反毒品危害防制條例第4條第2項販賣
    第二級毒品案件，固經原審於100年9月6日繫屬之日，以被
    告販賣第二級毒品罪嫌重大，所犯為最輕本刑5年以上有期
    徒刑之罪，依刑事訴訟法第101條第1項第3款之規定，裁定
    羈押在案；嗣被告聲請具保停止羈押，原審仍認本案審理程
    序尚在進行中，被告前開羈押原因仍然存在，不能以具保代
    替，且被告亦無刑事訴訟法第114條各款情事，於100年9 月
    30日以100年度聲字第1925號裁定駁回其具保停止羈押之聲
    請在案，已如前述，惟被告於原審100年9月13日準備程序期
    日及原審100年10月18日言詞辯論期日均已坦承犯行，雖被
    告涉犯係最輕本刑5年以上有期徒刑之罪，然法院於考量被
    告係重罪羈押外，更應注意本案羈押被告之合法性、必要性
    及合乎比例原則，自不宜僅以被告涉犯重罪，即完全不考慮
    其他情節，專以羈押被告、剝奪其人身自由為唯一可行之強
    制處分。原審法院於言詞辯論終結後，依本案訴訟進行之程
    度及直接審理之心證，審酌被告所涉罪名、犯罪嫌疑程度、
    訴訟進行程度、可能宣告之刑度及被告已受羈押之期間，並
    審酌被告羈押原因雖仍存在，惟被告自警詢、偵訊及原審準
    備程序均坦承犯行，其阻礙審判程序之進行及刑罰執行之可
    能性較低，且應無勾串證人之可能，准予被告具保，應已足
    以確保審判或執行程序之順利進行，因認無繼續羈押被告之
    必要，乃裁定被告於提出5萬元保證金後，准予停止羈押，
    並限制出境、出海，對於防止被告逃亡及勾串證人，已有相
    當之約束力，於法並無相違，抗告人仍以原裁定准予被告具
    保停止羈押，尚不足以確保審判或執行程序之順利進行，提
    起本件抗告，指原裁定不當，為無理由，應予駁回。
五、爰依刑事訴訟法第412條，裁定如主文。
中    華    民    國   100    年    11    月    10    日
                  刑事第二庭    審判長法  官  葉居正
                                      法  官  陳欽賢
                                      法  官  張桂美
以上正本證明與原本無異。
不得再抗告。
                                      書記官  魏芝雯
中    華    民    國   100    年    11    月    10    日